【裁判字號】    95,抗,483
【裁判日期】    951016
【裁判案由】    假扣押
【裁判全文】
臺灣高等法院臺中分院民事裁定           95年度抗字第483號
抗  告  人  乙○○
                        2號
相  對  人  甲○○
                        2樓之.
上列抗告人與相對人甲○○間假扣押事件，對於中華民國95年8
月4日臺灣苗栗地方法院95裁全字第1349號裁定，提起抗告，本
院裁定如下：
    主  文
抗告駁回。
抗告訴訟費用由抗告人負擔。
    理  由
一、抗告意旨略以：相對人並未對抗告人提出剩餘財產分配請求
    權之訴訟，而兩造之離婚訴訟仍於最高法院審理中，尚未確
    定。相對人向原法院聲請假扣押抗告人財產一案，業經原法
    院以95年裁全字第1349號裁定，將抗告人之財產於新台幣（
    下同）150萬元之範圍內假扣押查封在案，惟嗣相對人並未
    向法院提起本案訴訟，抗告人依民事訴訟法第529條之規定
    ，業已向法院聲請裁定命其於一定期間內起訴，相對人聲請
    假扣押裁定之事實，並非屬實。又原裁定對相對人所提供之
    擔保金僅裁定15萬元，與其聲請假扣押抗告人財產之範圍顯
    不相當，本件並非車禍之侵權行為損害賠償，相對人主張假
    扣押事由為剩餘財產分配請求權，則相對人之擔保金應至少
    達扣押之債權額三分之一，始符公平，為此提起抗告，請求
    廢棄原裁定等語。
二、按債權人就金錢請求或得易為金錢請求之請求，欲保全強制
    執行聲請假扣押。如就債務人所應受之損害，陳明願供擔保
    ，或法院認為適當者，得定相當之擔保，命供擔保後為假扣
    押。債權人之請求係基於家庭生活費用、扶養費、贍養費、
    夫妻剩餘財產差額分配者，前項法院所命供擔保之金額不得
    高於請求金額之十分之一。民事訴訟法第522條第1項、第52
    6條第2、4項分別定有明文。本件相對人主張對於抗告人有1
    50萬元之夫妻剩餘財產分配請求債權，而聲請本件假扣押。
    原裁定依首開規定，命相對人提供該請求金額十分之一即15
    萬元供擔保後為假扣押，核該擔保金額與法相符，並無不合
    。抗告意旨另以：相對人並未向法院提起本案訴訟，其已向
    法院聲請命限期起訴等語，按依同法第529條第4項規定，如
    相對人不於一定期間內起訴者，係抗告人依該規定，聲請命
    假扣押之法院撤銷假扣押裁定之問題；至抗告人以相對人並
    無本件聲請假扣押之事實，惟本案請求是否屬實，應係待本
    案解決之問題，要非假扣押裁定所能審酌之事項，抗告人據
    此對原裁定聲明不服，不能認為有理由，應予駁回。
三、依民事訴訟法第495條之1第1項、第449條第1項、第95條、
    第78條，裁定如主文。
中    華    民    國    95    年    10    月    16    日
                    民事第四庭審判長法  官    黃斐君
                                    法  官    陳蘇宗
                                    法  官    張浴美
以上正本係照原本作成。
不得再抗告。
                                    書記官    郭振祥
中    華    民    國    95    年    10    月    17    日
                                                      Ｄ


司法院資訊處製作；財團法人民間司法改革基金會備份。
